【裁判字號】    97,交聲,1999
【裁判日期】    970729
【裁判案由】    聲明異議
【裁判全文】
臺灣臺中地方法院交通事件裁定        97年度交聲字第1999號
原處分機關  交通部公路總局臺中區監理所（臺中市監理站）
異  議  人
即受處分人  甲○○
上列受處分人因違反道路交通管理處罰條例案件，對於交通部公
路總局臺中區監理所臺中市監理站於民國九十七年七月二日所為
之處分（原處分案號：裁監稽違字第裁六一－ＨＤ000000
0號裁決書），本院裁定如下：
    主    文
異議駁回。
    理    由
一、原處分機關交通部公路總局臺中區監理所臺中市監理站（以
    下稱原處分機關）略以：異議人即受處分人（以下稱受處分
    人）甲○○於民國九十七年六月二十八日騎乘車牌號碼ＪＱ
    Ａ－三八一號重型機車於臺中縣大里市○○路四一號前，因
    「酒後駕車經酒精濃度測試值達每公升○點四六毫克」之違
    規，經臺中縣警察局霧峰分局內新派出所依道路交通管理處
    罰條例第三十五條第一項第一款規定，以中縣警交字第ＨＤ
    0000000號舉發違反道路交通管理事件通知單舉發。
    原處分機關於九十七年七月二日依道路交通管理處罰條例第
    三十五條第一項第一款規定，以裁監稽違字第裁六一－ＨＤ
    0000000號裁決書，裁處受處分人罰鍰新臺幣（下同
    ）三萬元並吊扣機車駕駛執照十二個月且施以道安講習等語
    。
二、聲明異議意旨略以：受處分人不知酒駕罰鍰金額如此之高，
    伊係因騎機車未戴安全帽，主動讓員警開單，卻被稽查員警
    察覺酒氣，帶回派出所進行酒測。受處分人因為經濟狀況吃
    緊，且在小巷中進行路檢甚為少見，何況路檢地點離受處分
    人住家不遠，請求給予改過機會，爰聲明異議云云。
三、按汽車（包括機器腳踏車）駕駛人飲用酒類或其他類似物後
    其吐氣所含酒精濃度超過每公升○點二五毫克或血液中酒精
    濃度超過百分之○點○五以上者，不得駕車，道路交通安全
    規則第一百十四條第二款固定有明文。又汽車駕駛人，駕駛
    汽車經測試檢定有酒精濃度超過規定標準者，處一萬五千元
    以上六萬元以下罰鍰，並當場移置保管該汽車及吊扣其駕駛
    執照一年；因而肇事致人受傷者，並吊扣其駕駛執照二年，
    道路交通管理處罰條例第三十五條第一項第一款亦有明定。
四、經查：受處分人甲○○於前揭時、地違規，經臺中縣警察局
    霧峰分局內新派出所以中縣警交字第ＨＤ0000000號
    舉發違反道路交通管理事件通知單舉發，並經原處分機關於
    九十七年七月二日依道路交通管理處罰條例第三十五條第一
    項第一款規定，以裁監稽違字第裁六一－ＨＤ000000
    0號裁決書，裁處受處分人罰鍰三萬元並吊扣機車駕駛執照
    十二個月且施以道安講習等情，業據受處分人於聲明異議中
    所不爭執，並有舉發違反道路交通管理事件通知單及原處分
    機關之裁決書影本各一份附卷可稽，足證受處分人上開酒後
    駕車違規事實已明，堪以認定。雖受處分人辯稱其係因為騎
    車未戴安全帽之違規主動讓員警開單以及路檢地點乃在小巷
    中，離家甚近等語，惟本件員警舉發受處分人酒後駕車之程
    序並無不法，況且不論即使在小巷之中或住家附近，受處分
    人仍應遵守交通法令行車上路，則本案受處分人酒駕之違規
    事實已明，其前揭所辯不足以改變受處分人違規之事實。另
    受處分人雖又陳稱其收入不豐，經濟困難等語，但查受處分
    人酒後駕車經酒精濃度測試值達每公升○點四六毫克，原處
    分機關依道路交通管理處罰條例第三十五條第一項第一款、
    道路交通管理事件統一裁罰基準表之標準裁處罰鍰三萬元並
    吊扣駕駛執照十二個月，且施以道安講習，並無不當。本件
    聲明異議為無理由，應予駁回。
五、據上論斷，應依道路交通管理處罰條例第八十七條第二項，
    道路交通案件處理辦法第十九條，裁定如主文。
中    華    民    國    97    年    7     月    29    日
                      交通法庭    法  官  周玉蘭
以上正本證明與原本無異。
如不服本裁定應於送達後五日內向本院提出抗告狀。
                                  書記官  黃泰能
中    華    民    國    97    年    7     月    29    日


司法院資訊處製作；財團法人民間司法改革基金會備份。
